【裁判字號】    98,上訴,4211
【裁判日期】    981209
【裁判案由】    毒品危害防制條例
【裁判全文】
臺灣高等法院刑事判決                98年度上訴字第4211號
上  訴  人
即  被  告  甲○○
選任辯護人  許瑞榮律師
            趙元昊律師
上  訴  人
即  被  告  乙○○
                    樓
選任辯護人  馬中琍律師
上列上訴人因違反毒品危害防制條例案件，不服臺灣臺北地方法
院98年度訴字第966號，中華民國98年9月21日第一審判決（起訴
案號：臺灣臺北地方法院檢察署98年度偵字第5055號），提起上
訴，本院判決如下：
    主  文
原判決撤銷。
甲○○共同販賣第二級毒品，累犯，處有期徒刑拾年。扣案如附
表一編號一、二、附表二編號一所示之第三級毒品愷他命均沒收
、及附表二編號二所示之第二級毒品甲基安非他命沒收銷燬。扣
案如附表一編號三、及附表二編號三至十所示之物均沒收。
乙○○共同販賣第二級毒品，處有期徒刑柒年陸月。扣案如附表
一編號一、二、附表二編號一所示之第三級毒品愷他命均沒收、
及附表二編號二所示之第二級毒品甲基安非他命沒收銷燬。扣案
如附表一編號三、及附表二編號三至十所示之物均沒收。
    事  實
一、甲○○前於民國（下同）95年間，因傷害罪經以95年度簡字
    第3227號判決處有期徒刑3月確定，於96年3月6日易科罰金
    執行完畢。猶不知悔改，與乙○○二人均明知甲基安非他命
    、愷他命分別為毒品危害防制條例第2條第2項第2款、第3款
    所規定之第二級、第三級毒品，非經許可不得販賣，二人竟
    與真實年籍不詳、綽號「眼鏡仔」之成年男子，共同基於販
    賣第二級、第三級毒品之犯意聯絡，意圖營利，約定由「眼
    鏡仔」在外負責尋找、洽商貨源，甲○○負責籌資、購買，
    另乙○○則負責出面交付、取貨、倉儲、分裝等事宜，有下
    列犯罪行為：
  (一)甲○○、「眼鏡仔」以不詳之價格，向真實年籍不詳、綽號
    「阿醜」之成年男子，購入如附表一、二編號一、二之第三
    級毒品愷他命、及第二級毒品甲基安非他命。由乙○○至臺
    北縣板橋市○○路玉山銀行前交付現款500萬元予「阿醜」
    後，即以每月3萬元之租金賃得臺北市○○區○○路60之20
    號6樓以為毒品藏放處。另於98年2月13日下午，2、3時許，
    由乙○○依照甲○○告知之時間、地點等指示，於98年2月
    13 日下午2、3時許，在臺北市○○區○○路2段15號木柵印
    石汽車旅館，取得放置於附表二編號三黑色行李箱內之前開
    如附表一、二編號一、二之第三級毒品愷他命、及第二級毒
    品甲基安非他命，隨即再轉藏放至前開租賃處，伺機販售予
    不特定人。
  (二)待「眼鏡仔」、甲○○二人洽商出賣其中如附表一編號二之
    愷他命20包於不詳之人後，由乙○○備妥供分裝販售所用、
    如附表二編號五至八所示之電子磅秤、大小塑膠分裝袋、及
    外包裝紙袋，再於98年2月17日下午7、8時許，由甲○○駕
    駛車號9495－VH自用小客車搭載乙○○至前開藏放處，由乙
    ○○分別重新秤重、以1公斤1包之塑膠袋分裝，放入附表一
    編號三所示之黑色旅行袋內，至上址地下停車場置入自用小
    客車之後行李箱，(1)準備離去之際，即經警進行緊急搜索，
    自甲○○身上扣得如附表一編號一所示之愷他命1包、於後
    行李箱內扣得如附表一編號一所示之愷他命20包（總淨重19
    ,983.12公克）；(2)另徵得甲○○、乙○○2人之同意，再搜
    索上開藏放毒品處，再扣得如附表二所示之甲基安非他命、
    愷他命、旅行箱、手提紙袋、大小分裝塑膠袋、電子磅秤、
    行動電話。
二、案經法務部調查局中部地區機動工作組、臺中縣警察局移請
    臺灣臺北地方法院檢察署檢察官偵查後起訴。
    理  由
壹、程序部分：
一、按有事實足認被告或犯罪嫌疑人有最輕本刑為3年以上有期
    徒刑之罪嫌，並危害國家安全或社會秩序情節重大，而有相
    當理由可信其通訊內容與本案有關，且不能或難以其他方法
    蒐集或調查證據者，得發通訊監察書；前項通訊監察書，偵
    查中由檢察官依司法警察機關聲請或依職權核發，審判中由
    法官依職權核發；通訊保障及監察法第5條之通訊監察期間
    ，每次不得逾30日，其有繼續監察之必要者，得於期間屆滿
    前，重新聲請，通訊保障及監察法第5條第1項第1款、第2項
    、第12條第1項分別定有明文。本案因有事實足認被告甲○
    ○涉嫌販賣毒品之罪嫌，並危害社會秩序情節重大，而有相
    當理由可信其通訊內容與本案有關，且不能或難以其他方法
    蒐集或調查證據，經臺灣苗栗地方法院檢察署檢察官分別於
    97年12月10日、98年2月13日，就被告甲○○使用之0000000
    000號、0000000000行動電話，核發97年聲監字第450號、98
    年聲監字第58號，有上開通訊監察書影本及通訊監察書電話
    附表在卷可稽（見偵卷二第116至119頁）。另臺灣苗栗地方
    法院於製作通訊監察書時操作電腦，固未將監察對象即被告
    甲○○之全名記載，有違監察對象明確性原則，然查聲請通
    訊監察之內容並無錯誤，且臺灣苗栗地方法院法官審核、許
    可通訊監察對象均係「甲○○」，甚且實際監察機關於進行
    通訊監察之時，就通訊監察對象之同一性亦無違誤，甚或操
    作監察錯誤之情形，是其違背法定程序之情節顯屬輕微，並
    無違背法定程序之主觀意圖，況臺灣苗栗地方法院再為函知
    更正此瑕疵即可治癒補正，故此瑕疵侵害極微，審酌刑事訴
    訟法第158條之4規定之人權保障及公共利益等比例原則，並
    與本件違反毒品危害防制條例第4條第2項、第3項之犯罪危
    險、實害相較，應認本件相關監聽、及因此所得之譯文（詳
    如附表三所示），具有證據能力。
二、按被告以外之人於審判外之陳述，雖不符前4條之規定，而
    經當事人於審判程序同意作為證據，法院審酌該言詞陳述或
    書面陳述作成時之情況，認為適當者，亦得為證據。當事人
    、代理人或辯護人於法院調查證據時，知有第159條第1項不
    得為證據之情形，而未於言詞辯論終結前聲明異議者，視為
    有前項之同意。刑事訴訟法第159條之5定有明文。本案所引
    用之其他供述及非供述證據，業經本院依法踐行調查證據程
    序，檢察官、選任辯護人及被告均不爭執各該證據之證據能
    力，且迄本院言詞辯論終結前未就上開證據之證據能力聲明
    異議（見本院卷第107至第112頁），又查無依法應排除其證
    據能力之情形，是依前述刑事訴訟法第159條之5規定，自有
    證據能力，均得作為本案證據。
貳、實體部分：
一、被告甲○○、乙○○二人對上揭販賣第二級及第三級毒品之
    犯罪事實，於本院審理時坦承不諱，且被告甲○○、乙○○
    分別坦承即係監聽譯文所載之「邦哥」、「當兵的」之人（
    見本院卷第112至113頁）。且查：
  (一)被告乙○○於法務部調查局中部機動組受訊問暨偵訊時已自
    承，其係以友人之女友名義，每月租金三萬元，租賃臺北市
    文山區○○路60之20號6樓，作為毒品藏放之處所。又其曾
    幫被告甲○○、綽號「眼鏡仔」匯款，「眼鏡仔」有叫其把
    錢交予住在板橋綽號「阿醜」者，其即至臺北縣板橋市○○
    路玉山銀行前交付現款500萬元予「阿醜」之人等語（見偵
    卷一第8、9、108、110、111頁）。
  (二)又被告乙○○亦於法務部調查局中部機動組、臺北縣調查站
    訊問時及原審審理時陳稱，邦哥皆係以電話通知有毒品走私
    進來；98年2月13日，邦哥要其至臺北市○○區○○路2段15
    木柵印石汽車旅館拿毒品等語（見偵卷一第6、7頁、原審卷
    第233頁）。復參諸被告甲○○於本院自認伊係「邦哥」，
    另在偵訊及原審時自承，97年12月17日匯至廖子婷帳戶款項
    係用來購買包裝毒品用之物品，另乙○○交付「阿醜」之48
    0萬元則為投資毒品之用等語（見偵查卷一第114、115頁，
    原審卷282頁背面）。是被告甲○○、乙○○於本院坦承，
    渠等有販賣毒品，且被告乙○○係聽從被告甲○○之指示，
    為毒品之取貨、出貨、匯款等節，應屬無訛。
  (三)再者，觀之被告甲○○、「眼鏡仔」與被告乙○○間之通聯
    紀錄譯文；
  1.被告甲○○與「眼鏡仔」於97年12月16日下午11時50分37秒
    之通聯中，「眼鏡仔」要求「當兵的」匯個80、100過來後
    等情，隨即「眼鏡仔」即以簡訊「華南銀行東勢分行000-00
    -000000-0廖子婷」，被告乙○○即於97年12月17日存入廖
    子婷帳戶100萬元，再於97年12月17日上午10時53分07秒被
    告乙○○持用被告甲○○之電話與「眼鏡仔」通話表示匯款
    完成等情，有前開通聯記錄（確實內容、所在卷處見附表三
    編號一、二、三）、及華南商業銀行98年3月20日（98）華
    勢存字第0068號函及附件廖子婷帳戶（帳號：000000000000
    ）開戶資料、及存款往來明細表（見偵卷一第147頁以下）
    在卷可稽，而被告甲○○亦於原審自承：該筆100萬元係伊
    交代乙○○存款等情（見原審卷第66頁），則該次「眼鏡仔
    」向被告甲○○要求之「當兵的匯款」，被告甲○○旋指示
    被告乙○○匯款。另97年12月20日22時25分27秒許，被告乙
    ○○與甲○○談及480萬元加20萬元，湊足500萬元，並於97
    年12月22日15時15分52秒，乙○○告以，已經拿給「阿醜」
    等語(參附表三編號四、五)，核與被告二人上開自白相符。
  2.被告甲○○於98年2月14日下午5時23分50秒（即被告乙○○
    自印石汽車旅館取得毒品後隔日）、下午5時53分7秒與「眼
    鏡仔」之通聯顯示：被告甲○○聽聞取得貨物每票均有減少
    後，被告甲○○表示取貨時並未秤重，後叫「當兵的」實際
    拆秤貨物，每個少「10多」，隔日再叫「當兵的」再次秤重
    補足等情（內容、出處詳見附表二編號六、七所載）；而被
    告乙○○於原審亦證稱：取得扣案毒品之際「邦哥」並未要
    求秤重僅清點包數，然其後「邦哥」即要求購買紙袋、磅秤
    ，故自行秤重湊補每包1公斤等語（見原審98年8月31日筆錄
    第228、231頁），是被告甲○○與「眼鏡仔」之通聯顯示取
    物、物品缺少、後再指示他人秤重補足之流程，與乙○○所
    述經過互核相符。
  3.被告甲○○於98年2月15日下午8時34分35秒中與「眼鏡仔」
    通話內容中即顯示：眼鏡仔表示「直接拿20幾張票，20張..
    .，一張處理22，就這樣直接跟人家講」，被告甲○○即稱
    「好啊」（詳見附表三編號八），是被告甲○○係接收「眼
    鏡仔」指示拿取「20之數」。而本件被告乙○○自承依「指
    示」準備、並攜出藏放處且為警查扣之第三級毒品愷他命（
    即附表1編號2）包數，正為「20包」；參以一般販毒者稱「
    包數」為「張」之習慣；可知被告甲○○、「眼鏡仔」談論
    之「20」即為本件被告乙○○接獲「邦哥」即被告甲○○指
    示之取出「20包」第三級毒品愷他命。
    由此可知，被告甲○○、乙○○於本院自認，渠等與「眼鏡
    仔」有共同販賣第二級、第三級毒品之犯行，由「眼鏡仔」
    在外負責尋找、洽商貨源，甲○○負責籌資、購買，另乙○
    ○則負責出面交付、取貨、倉儲、分裝等情，應堪信實。
  (四)被告甲○○、乙○○於前揭時地為警實施緊急搜索、及同意
    後搜索，在被告甲○○、乙○○二人使用之後車廂旅行袋內
    、被告甲○○之身上、被告乙○○租用之處，共扣得如附表
    一、二所示之物，業據被告二人坦承不諱，復經原審勘驗明
    確（見原審卷第64頁、139頁）、及臺中縣警察局扣押物品
    目錄表（見偵查卷二第62頁以下）、法務部調查局中部地區
    機動工作組毒品扣押物明細表（見偵查卷一第54頁以下）、
    查扣毒品照片（見偵查卷一第71頁以下、偵查卷二第81頁以
    下）、扣案物可稽。經警將當日扣案之結晶、藥錠送法務部
    調查局，以化學呈色分析法、氣相層析質譜儀分析法鑑定，
    分別係含第三級毒品愷他命、第二級毒品甲基安非他命（詳
    如附表一、二，編號一、二所示），此有法務部調查局98年
    3月31日調科壹字第09800211420號鑑定書（見偵查卷二第11
    4頁）、及照片（見偵查卷二第120頁以下）附卷可參。是被
    告甲○○、乙○○就為警實施搜索前，二人甫由扣得附表2
    第二級、第三級毒品（即61包第三級毒品愷他命、15包第二
    級毒品甲基安非他命）處下樓，由被告乙○○一人持附表1
    編號2（即20包第三級毒品愷他命）旅行袋，放入被告甲○
    ○所有之車內等事實，亦堪認定。
  (五)就前開查獲之愷他命、甲基安非他命，雖尚無證據證明其已
    有對外販售之具體行為，然被告等所販入之毒品數量、價格
    甚鉅，與之一般施用者之用量，要屬懸殊，被告等當係為意
    圖營利（賺取價差、量差）而販入，並伺機出售，此亦經被
    告甲○○、乙○○於本院自承無誤，是渠等確有營利之意圖
    存在。
  (六)綜上，本件事證明確，被告甲○○、乙○○犯行應堪認定。
二、查被告行為後，毒品危害防制條例第4條業已修正，並於98
    年5月20日公布，同年月22日施行，是被告犯罪後法律已有
    變更，按修正前毒品危害防制條例第4條第1項之規定：「製
    造、運輸、販賣第一級毒品者，處死刑或無期徒刑；處無期
    徒刑者，得併科1千萬元以下罰金」，修正後毒品危害防制
    條例第4條第1項則規定：「製造、運輸、販賣第一級毒品者
    ，處死刑或無期徒刑；處無期徒刑者，得併科2千萬元以下
    罰金」，經比較後，以修正前之規定較有利於被告。
三、按販賣毒品罪，係行為人明知其為毒品，意圖販賣營利，而
    將毒品購入或賣出，有一於此，不必二者兼備，其犯罪即屬
    完成，此與意圖販賣而持有毒品罪，係指行為人以意圖販賣
    營利以外之原因而持有毒品，其後始起意營利販賣者（例如
    因為他人之贈與或寄藏而持有，嗣後始起意為販賣者而言）
    ，並不相同。因此，所謂販賣毒品者，並不以販入之後，復
    行賣出為必要條件，只要以營利為目的，將毒品購入或賣出
    ，有一於此，其犯罪就已經完成，故不論販入或賣出之行為
    ，皆屬販賣行為之一部分，最高法院88年度台上字第2398號
    、90年度台上字第1204號、91年度台上字第1143號均採同一
    見解。是核被告甲○○、乙○○所為，均係犯修正前毒品危
    害防制條例第4條第2項販賣輸第二級毒品罪，及同條第3項
    販賣第三級毒品罪。渠等販賣第二級、第三級毒品前之持有
    第二級、第三級毒品之低度行為，為販賣之高度行為所吸收
    ，不另論罪。被告二人與「眼鏡仔」之成年男子間共同犯罪
    ，彼此間有犯意聯絡及行為分擔，均為共同正犯。被告二人
    同時購入第二級、第三級毒品所犯上開二罪，係以一行為而
    觸犯數罪名，為想像競合犯，應依刑法第55條規定，從一重
    之販賣第二級毒品罪處斷。查被告甲○○於95年間，因傷害
    罪經臺灣臺北地方法院以95年度簡字第3227號判決處有期徒
    刑3月確定，於96年3月6日易科罰金執行完畢，有本院被告
    前案紀錄表附卷可按，其未滿5年，故意再犯本件有期徒刑
    以上之罪，為累犯，應依刑法第47條第1項加重其刑，惟無
    期徒刑不得加重，僅就有期徒刑部分加重其刑。又毒品危
    害防制條例第17條第2項規定：犯第4條至第8條之罪，於偵
    查及審判中均自白者，減輕其刑。被告乙○○於偵查中及審
    判中係均係自白犯運輸毒品之罪，於偵查中並未自白販賣毒
    品之罪，而檢察官起訴被告運輸毒品部分，本院認不成立犯
    罪，自無從依上開規定減輕其刑，附此敘明。
四、原審認被告甲○○、乙○○罪證明確，予以論罪科刑，固非
    無見。惟(一)原審認被告甲○○、乙○○運輸毒品之行為，另
    成立毒品危害防制條例第4條第2、3項之運輸毒品罪，適用
    法律難謂無誤(詳如下述)；(二)依毒品危害防制條例第18條第
    1項前段之規定，應予沒收銷燬之毒品，以經查獲之第一、
    二級毒品為限。又毒品依其成癮性、濫用性及對社會危害性
    ，共分為四級，上開條例並就製造、運輸、販賣、意圖販賣
    而持有、以非法方法使人施用、引誘他人施用及轉讓不同等
    級之毒品等行為，分別定其處罰。至施用或持有第三、四級
    毒品，因其可罰性較低，故未設處罰之規定，僅就施用及持
    有第一、二級毒品科以刑罰。然鑑於第三、四級毒品均係管
    制藥品，特於同條例第11條之1明定無正當理由，不得擅自
    持有；第18條第1項後段復規定查獲之第三、四級毒品，無
    正當理由而擅自持有者，沒入銷燬之。從而，依同條例第18
    條第1項後段應沒入銷燬之毒品，專指查獲施用或持有之第
    三、四級毒品而言；倘係查獲製造、運輸、販賣、意圖販賣
    而持有、以非法方法使人施用、引誘他人施用或轉讓第三、
    四級毒品，既屬同條例相關法條明文規定處罰之犯罪行為，
    即非該條項應依行政程序沒入銷燬之範圍。又同條例第19條
    第1項所定「供犯罪所用或因犯罪所得之物」，係指犯第4條
    至第9條、第12條、第13條或第14條第1項、第2項之罪所用
    或所得之物，不包括毒品本身在內，是尚不得援用此項規定
    為第三、四級毒品之沒收依據。再同條例對於查獲之製造、
    運輸、販賣、意圖販賣而持有、以非法方法使人施用、引誘
    他人施用及轉讓第三、四級毒品之沒收，並無特別規定，如
    其行為已構成犯罪，則該毒品即屬不受法律保護之違禁物，
    應回歸刑法之適用，依刑法第38條第1項第1款之規定沒收之
    ，始為適法（最高法院96年度台上字第727號判決意旨參照
    ）。茲原審以扣案附表一編號一、二及附表二編號一所示之
    第三級毒品愷他命，係違禁物，依毒品危害防制條例第18條
    第1項前段規定沒收銷燬，揆諸上開說明，亦有判決適用法
    則不當之違背法令。(三)又被告甲○○、乙○○運上訴後已坦
    承犯行，悔意甚殷，原審於量刑時，未及審酌其上開深具悔
    意之犯後態度，稍有未洽。被告甲○○、乙○○上訴意旨，
    否認犯罪，固無理由，惟原判決既有如上可議之處，自應由
    本院予以撤銷改判。爰審酌被告甲○○、乙○○正值青壯之
    年，不思努力進取，明知毒品對人體有莫大戕害，竟漠視毒
    品之危害性而為本件犯行，本件毒品雖於尚未流通市面之際
    即經警查獲，未造成實際危害，然第二級、第三級毒品戒解
    不易，對社會、治安之危險影響甚鉅，及渠等犯罪動機、手
    段、暨犯後已自白犯罪，悔意甚殷等一切情狀，分別量處如
    主文所示之刑。
五、扣案之如附表一編號一、二，附表二編號一所示之愷他命，
    均屬違禁物，應依刑法第38條第1項第1款之規定沒收之。扣
    案如附表二編號二所示之甲基安非他命，係查獲之毒品違禁
    物，應依毒品危害防制條例第18條第1項前段規定沒收銷燬
    之。另扣案包裝上開毒品如附表一編號三之黑色旅行袋、及
    附表二編號三旅行箱，有防止毒品裸露、逸出、防潮之功用
    ，以便於攜帶、運輸，為被告所有、供販賣毒品所用之物，
    應依同條例第19條第1項規定沒收。其餘附表二編號五至十
    均分別係被告乙○○、甲○○所有之物，且編號五至七係被
    告乙○○預備供販毒所用之物，另編號八至十一則為被告乙
    ○○、甲○○二人實際用以販毒秤重、藏放毒品、聯絡販毒
    所用之物，均應依刑法第38條第1項第2款之規定沒收。至(1)
    查獲時雖並於被告乙○○帳戶內查扣得50379元惟此款項業
    經被告乙○○否認係共同販賣毒品所得利潤，卷內亦無其他
    證據顯示此係販賣毒品之所得、或預備購買毒品之款項，是
    尚難逕認係被告供犯罪所用或因犯罪所得之物；(2)另扣案之
    自用小客車雖係被告甲○○所有，惟因卷內並無積極顯示已
    實際販售任何毒品，自無任何利得，且該汽車與一般自用小
    客車無異，並無特殊夾層、防潮設計，非專屬販毒、運毒設
    計用途，其一般載客、運輸等主要功能仍存，難逕認係專供
    、預備供犯罪所用、或因犯罪所得之物；故上開2物均不予
    宣告沒收，併此敘明。
六、不另為無罪諭知部分：
(一)公訴意旨另以：被告甲○○、乙○○於98年2月中旬某日，
    將所購得之甲基安非他命、愷他命毒品運輸至上開承租之台
    北市○○區○○路60之20號6樓處藏放，此部分另犯毒品危
    害防制條例第4條第2、3項之運輸毒品罪云云。
(二)按毒品危害防制條例第4條所稱之「運輸」毒品，係指轉運
    輸送毒品而言，固不以國外輸入國內或國內輸出國外者為限
    ，其在國內運送者，亦屬之，且不以為他人輸送為必要，即
    為自己輸送者，亦包括在內。又該法條所稱之運輸，係指單
    純運輸毒品並無他項目的者而言，若係意圖營利基於販賣毒
    品目的之犯意，於國內甲地販入後，所從事於運送至國內乙
    地出售之行為，應認該搬運輸送毒品之行為，包含於販賣行
    為之內，仍僅成立販賣毒品之罪（最高法院97年度台上字第
    1249號判決意旨參照）。被告甲○○、乙○○二人販入上開
    毒品，本即係意圖營利，伺機販售，已如上述。則被告二人
    將自印石汽車旅館取得之毒品，再運送至上開租賃處，自不
    另成立運輸毒品罪。惟公訴意旨認被告甲○○、乙○○此部
    分運輸毒品行為與前開論罪科刑部分具有想像競合犯之裁判
    上一罪關係，爰均不另為無罪之諭知，附此敘明。
據上論斷，應依刑事訴訟法第369條第1項前段、第364條、第299
條第1項前段，修正前毒品危害防制條例第4條第2項、第3項、第
18條第1項前段、第19條第1項，刑法第11條前段、第28條、第55
條、第38條第1項第1款、第2款、第47條第1項，判決如主文。
本案經檢察官許仲瑩到庭執行職務。
中    華    民    國    98    年    12    月    9     日
                  刑事第十七庭  審判長法  官  趙功恆
                                      法  官  黃雅芬
                                      法  官  陳世宗
以上正本證明與原本無異。
如不服本判決，應於收受送達後10日內向本院提出上訴書狀，其
未敘述上訴之理由者並得於提起上訴後10日內向本院補提理由書
（均須按他造當事人之人數附繕本）「切勿逕送上級法院」。
                                      書記官  魏汝萍
中    華    民    國    98    年    12    月    9     日
附錄：本案論罪科刑法條全文
修正前毒品危害防制條例第4條
製造、運輸、販賣第一級毒品者，處死刑或無期徒刑；處無期徒
刑者，得併科新臺幣1千萬元以下罰金。
製造、運輸、販賣第二級毒品者，處無期徒刑或7年以上有期徒
刑，得併科新臺幣7百萬元以下罰金。
製造、運輸、販賣第三級毒品者，處5年以上有期徒刑，得併科
新臺幣5百萬元以下罰金。
製造、運輸、販賣第四級毒品者，處3年以上10年以下有期徒刑
，得併科新臺幣3百萬元以下罰金。
製造、運輸、販賣專供製造或施用毒品之器具者，處1年以上7年
以下有期徒刑，得併科新臺幣1百萬元以下罰金。
前五項之未遂犯罰之。
附表一：
┌──┬─────────┬───┬────┬─────────────┐
│編號│名稱              │數  量│淨重（公│附                      註│
│    │                  │      │克）    │（贓證物品清單）          │
├──┼─────────┼───┼────┼─────────────┤
│一  │含第三級毒品愷他命│壹包  │柒伍點零│細結晶（臺灣臺北地方法院檢│
│    │結晶              │      │柒公克  │察署98年度藍保管字第494號 │
│    │                  │      │        │贓證物品清單編號3所載）。 │
│    │                  │      │        │純度72.79％，純質淨重54.64│
│    │                  │      │        │公克。                    │
│    │                  │      │        │於被告甲○○身上扣得。    │
├──┼─────────┼───┼────┼─────────────┤
│二  │含第三級毒品愷他命│貳拾包│壹玖玖捌│細結晶（臺灣臺北地方法院檢│
│    │結晶              │      │點壹貳│察署98年度藍保管字第494號 │
│    │                  │      │公克    │贓證物品清單編號1-1至1-20 │
│    │                  │      │        │所載）。純度78.89％，純質 │
│    │                  │      │        │淨重15764.68 公克）       │
│    │                  │      │        │於車後行李箱內扣得。      │
├──┼─────────┼───┼────┼─────────────┤
│三  │黑色旅行袋        │壹只  │        │臺灣臺北地方法院檢察署98年│
│    │                  │      │        │度藍保管字第853 號扣押物品│
│    │                  │      │        │清單編號1 所載。          │
│    │                  │      │        │裝置前開編號2所用之物。   │
├──┼─────────┼───┼────┼─────────────┤
│四  │車號9495－VH號三菱│壹輛  │        │臺灣臺北地方法院檢察署98年│
│    │自用小客車        │      │        │度綠保管字第235號贓證物品 │
│    │                  │      │        │清單編號10所載。          │
├──┴─────────┴───┴────┴─────────────┤
│＊註：(1)編號1結晶原經法務部調查局中部地區機動工作組秤重毛重76公克；(2) │
│  編號2結晶原經法務部調查局中部地區機動工作組秤重（如扣押物品清單所示 │
│  ：分別為編號1-1 毛重1008公克、編號1-2 毛重1008公克、編號1-3 毛重1006│
│  公克、編號1-4 毛重1010公克、編號1-5 毛重1008公克、編號1-6 毛重1008公│
│  克、編號1-7 毛重1008公克、編號1-8 毛重1008公克、編號1-9 毛重1008公克│
│  、編號1-10毛重1010公克、編號1-11毛重1010公克、編號1-12毛重1010公克、│
│  編號1-13毛重1008公克、編號1-14毛重1008公克、編號1-15毛重1008公克、編│
│  號1-16毛重1008公克、編號1-17毛重1008公克、編號1-18毛重1008公克、編號│
│  1-19毛重1006公克、編號1-20毛重1008公克），共20包，總毛重20164 公克；│
│  二者均再送法務部調查局扣除包裝後秤重如上附表所載，是考量氣候潮塵等因│
│  素，故採用最近時間之秤重即法務部調查局秤重結果。                    │
└───────────────────────────────────┘
附表二：
┌──┬─────────┬───┬────┬─────────────┐
│編號│名稱              │數  量│淨重（公│附                      註│
│    │                  │      │克）    │（贓證物品清單）          │
├──┼─────────┼───┼────┼─────────────┤
│一  │含第三級毒品愷他命│陸拾壹│伍玖玖│細結晶（臺灣臺北地方法院檢│
│    │結晶              │包    │玖點│察署98年度藍保管字第494號 │
│    │                  │      │公克    │贓證物品清單編號2-1至2-61 │
│    │                  │      │        │所載，其中1包另合裝有4小包│
│    │                  │      │        │）。純度75.37％，純質淨重 │
│    │                  │      │        │45176.27公克。            │
├──┼─────────┼───┼────┼─────────────┤
│二  │含第二級毒品甲基安│      │        │                          │
│    │非他命藥錠如下：  │      │        │                          │
│    │(1)黃色藥錠        │玖包  │柒肆壹陸│臺灣臺北地方法院檢察署98年│
│    │                  │      │點貳公│度藍保管字第494號贓證物品 │
│    │                  │      │克      │清單編號2-62、2-63及2-64所│
│    │                  │      │        │載（其中1包另含4小包）。純│
│    │                  │      │        │度17.81％，純質淨重1320.83│
│    │                  │      │        │公克。                    │
│    ├─────────┼───┼────┼─────────────┤
│    │(2)紅色藥錠        │伍包  │陸貳│臺灣臺北地方法院檢察署98年│
│    │                  │      │點貳伍公│度藍保管字第494號贓證物品 │
│    │                  │      │克      │清單編號2-63及2-65所載。  │
│    │                  │      │        │純度17.13％，純質淨重622.2│
│    │                  │      │        │0公克。                   │
│    ├─────────┼───┼────┼─────────────┤
│    │(3)橘紅色藥錠      │壹包  │貳捌點玖│臺灣臺北地方法院檢察署98年│
│    │                  │      │捌公克  │度藍保管字第494號贓證物品 │
│    │                  │      │        │清單編號2-63所載。        │
│    │                  │      │        │純度16.39％，純質淨重4.75 │
│    │                  │      │        │公克。                    │
├──┼─────────┼───┼────┼─────────────┤
│三  │旅行箱            │壹只  │        │臺灣臺北地方法院檢察署98年│
│    │                  │      │        │度藍保管字第853 號贓證物品│
│    │                  │      │        │清單編號2 所載。          │
├──┼─────────┼───┼────┼─────────────┤
│四  │手提紙袋          │柒拾肆│        │臺灣臺北地方法院檢察署98年│
│    │                  │個    │        │度藍保管字第493號贓證物品 │
│    │                  │      │        │清單編號2所載。           │
├──┼─────────┼───┼────┼─────────────┤
│五  │分裝塑膠袋（大）  │貳拾柒│        │臺灣臺北地方法院檢察署98年│
│    │                  │個    │        │度藍保管字第493號贓證物品 │
│    │                  │      │        │清單編號1所載。           │
├──┼─────────┼───┼────┼─────────────┤
│六  │分裝塑膠袋（小）  │伍拾│        │臺灣臺北地方法院檢察署98年│
│    │                  │個    │        │度藍保管字第493號贓證物品 │
│    │                  │      │        │清單編號1所載。           │
├──┼─────────┼───┼────┼─────────────┤
│七  │電子磅秤          │壹台  │        │臺灣臺北地方法院檢察署98年│
│    │                  │      │        │度藍保管字第493號贓證物品 │
│    │                  │      │        │清單編號3所載。           │
├──┼─────────┼───┼────┼─────────────┤
│八  │倉庫鑰匙（臺北市萬│伍支  │        │另含遙控器壹只。臺灣臺北地│
│    │芳路60之20號6樓） │      │        │方法院檢察署98年度藍保管字│
│    │                  │      │        │第493號贓證物品清單編號5所│
│    │                  │      │        │載。                      │
├──┼─────────┼───┼────┼─────────────┤
│九  │行動電話（內含SIM │貳支  │        │臺灣臺北地方法院檢察署    │
│    │卡）              │      │        │98年度藍保管字第493號贓證 │
│    │                  │      │        │物品清單編號4所載。       │
│    │                  │      │        │門號分別為：              │
│    │                  │      │        │00000000000000000000  │
├──┼─────────┼───┼────┼─────────────┤
│十  │行動電話（內含SIM │陸支  │        │臺灣臺北地方法院檢察署98年│
│    │卡）              │      │        │度藍保管字第493號贓證物品 │
│    │                  │      │        │清單編號7所載。           │
│    │                  │      │        │門號分別為：              │
│    │                  │      │        │00000000000000000000  │
│    │                  │      │        │00000000000000000000  │
│    │                  │      │        │00000000000000000000  │
├──┴─────────┴───┴────┴─────────────┤
│＊註：(1)編號1結晶原經法務部調查局中部地區機動工作組秤重（如扣押物品清 │
│  單所示：分別為編號2-1 毛重1024公克、編號2-2 毛重1022公克、編號2-3 毛│
│  重1020公克、編號2-4 毛重1022公克、編號2-5 毛重1022公克、編號2-6 毛重│
│  1022公克、編號2-7 毛重1024公克、編號2-8 毛重1024公克、編號2-9 毛重10│
│  24公克、編號2-10毛重916 公克、編號2-11毛重1022公克、編號2-12毛重1022│
│  公克、編號2-13毛重918 公克、編號2-14毛重914 公克、編號2-15毛重1022公│
│  克、編號2-16毛重1024公克、編號2-17毛重1022公克、編號2-18毛重916 公克│
│  、編號2-19毛重1026公克、編號2-20毛重1022公克、編號2-21毛重1024公克、│
│  編號2-22毛重914 公克、編號2-23毛重1022公克、編號2-24毛重914 公克、編│
│  號2-25毛重1022公克、編號2-26毛重1022公克、編號2-27毛重916 公克、編號│
│  2-28毛重1026公克、編號2-29毛重1022公克、編號2-30毛重1024公克、編號2-│
│  31毛重914 公克、編號2-32毛重1022公克、編號2-33毛重1018公克、編號2-34│
│  毛重914 公克、編號2-35毛重1296公克、編號2-36毛重1022公克、編號2-37毛│
│  重1024公克、編號2-38毛重1022公克、編號2-39毛重1020公克、編號2-40毛重│
│  912 公克、編號2-41毛重1022公克、編號2-42毛重1022公克、編號2-43毛重10│
│  26公克、編號2-44毛重1024公克、編號2-45毛重1022公克、編號2-46毛重1024│
│  公克、編號2-47毛重1022公克、編號2-48毛重1020公克、編號2-49毛重1022公│
│  克、編號2-50毛重1022公克、編號2-51毛重1024公克、編號2-52毛重1024公克│
│  、編號2-53毛重1024公克、編號2-54毛重1022公克、編號2-55毛重1022公克、│
│  編號2-56毛重1022公克、編號2-57毛重1022公克、編號2-58毛重918 公克、編│
│  號2-59毛重1022公克、編號2-60毛重914 公克、編號2-61毛重1022公克），共│
│  61包，總毛重61360 公克；(2)編號2 藥錠原經法務部調查局中部地區機動工作│
│  組秤重（如扣押物品清單所示：分別為編號2-62毛重3366公克、編號2-63毛重│
│  1162公克、編號2-64毛重3364公克、編號2-65毛重3368公克），總毛重11260 │
│  公克；均再送法務部調查局扣除包裝後秤重如上附表所載，是考量氣候潮塵等│
│  因素，故採用最近時間之秤重即法務部調查局秤重結果。                  │
└───────────────────────────────────┘
附表三：通聯記錄譯文
┌──┬───┬───────────┬───────────────────┬─────┐
│編號│通話時│通話對象              │通話內容                              │備註      │
│    │間    │                      │                                      │          │
├──┼───┼───────────┼───────────────────┼─────┤
│一  │97年12│代號A係指甲○○，     │B：喂！                               │98年度偵字│
│    │月16日│代號B係指眼鏡仔，     │A：恩！                               │第5055號卷│
│    │23時50│A使用0000000000電話， │B：你明天先記那個當兵的匯個八十，一百 │(1)，第11頁│
│    │分37秒│B使用0000000000電話。 │   過來，好嗎？                       │。        │
│    │      │                      │A：嗯。                               │          │
│    │      │                      │B：要買菜的，要做菜的。               │          │
│    │      │                      │A：好。                               │          │
│    │      │                      │B：恩！那我明天中午在跟你講帳號！     │          │
│    │      │                      │A：你直接打給我就好了阿！             │          │
│    │      │                      │B：恩！跟之前一樣阿!打給你阿！        │          │
│    │      │                      │A：恩！                               │          │
│    │      │                      │B：恩！OK！好。                       │          │
├──┼───┼───────────┼───────────────────┼─────┤
│二  │97年12│代號A係指甲○○，     │（簡訊）                              │98年度偵字│
│    │月17日│代號B係指眼鏡仔，     │華南銀行東勢分行000-00-000000-0廖子婷 │第5055號卷│
│    │10時25│A使用0000000000電話， │                                      │(1)，第12頁│
│    │分28秒│B使用0000000000000電話│                                      │。        │
├──┼───┼───────────┼───────────────────┼─────┤
│三  │97年12│代號A係指乙○○，     │A：喂！哥！                           │98年度偵字│
│    │月17日│代號B係指眼鏡仔，     │B：恩！                               │第5055號卷│
│    │10時53│A使用0000000000電話， │A：恩！我弄好了！                     │(1)，第12頁│
│    │分07秒│B使用0000000000000電話│B：你用好了喔？                       │。        │
│    │      │                      │A：恩！匯好了！                       │          │
│    │      │                      │B：恩！好！謝謝！                     │          │
│    │      │                      │A：恩！不會 ！                        │          │
│    │      │                      │B：你匯多少？                         │          │
│    │      │                      │（A已掛斷）                           │          │
├──┼───┼───────────┼───────────────────┼─────┤
│四  │97年12│代號A係指乙○○，     │A：喂！哥 ！                          │98年度偵字│
│    │月20日│代號B係指眼鏡仔，     │B：恩！你還在睡嗎？                   │第5055號卷│
│    │22時25│A使用0000000000電話， │A：起來了 ！                          │(1)，第14至│
│    │分27秒│B使用0000000000000電話│B：恩！那都沒事嗎？                   │15頁。    │
│    │      │                      │A：沒事！                             │          │
│    │      │                      │B：喔！你那邊有多少錢？               │          │
│    │      │                      │A：四十八！                           │          │
│    │      │                      │B：那我跟你講！你把那些錢拿去給誰你知 │          │
│    │      │                      │   道嗎？                             │          │
│    │      │                      │A：嗯！我知道！                       │          │
│    │      │                      │B：嗯！跟之前一樣 ！                  │          │
│    │      │                      │A：好。                               │          │
│    │      │                      │B：那你拿好之後...                    │          │
│    │      │                      │A：哥！那是他拿四十八給我！我還沒加我 │          │
│    │      │                      │   的！還是把我的加進去？             │          │
│    │      │                      │B：你的多少？                         │          │
│    │      │                      │A：三阿 ！                            │          │
│    │      │                      │B：啥？                               │          │
│    │      │                      │A：是還沒加我自己的！                 │          │
│    │      │                      │B：那你就加各二十嘛！                 │          │
│    │      │                      │A：恩！                               │          │
│    │      │                      │B：兩三嘛！好不好  ！                 │          │
│    │      │                      │A：好!好!                             │          │
│    │      │                      │B：恩!那這件事先這樣子!下次再調整!    │          │
│    │      │                      │A：好！                               │          │
│    │      │                      │B：恩！那這就等於五百嘛!              │          │
│    │      │                      │A：恩!剛好五百!                       │          │
│    │      │                      │B：對!對!你就拿這五百去用!            │          │
│    │      │                      │A：好!                                │          │
│    │      │                      │B：恩！然後拿了之後你再打一通電話過來!│          │
│    │      │                      │A：好! OK!                            │          │
│    │      │                      │B：對了！那小鋼炮還沒回來嗎?          │          │
│    │      │                      │A：沒有! 我找不到他人! 我打他電話！但 │          │
│    │      │                      │   是他電話都是講一些奇奇怪怪的語音！ │          │
│    │      │                      │   不曉得是換了還是怎樣!              │          │
│    │      │                      │B：那他家裡有人嗎?                    │          │
│    │      │                      │A：沒有！我有去他家按門鈴！但是都沒有 │          │
│    │      │                      │   人！                               │          │
│    │      │                      │B：那應該是還沒回來吧！你今天有空再打 │          │
│    │      │                      │   電話看看！看是不是還是這樣！       │          │
│    │      │                      │A：好!好!                             │          │
│    │      │                      │B：恩!好! OK!                         │          │
│    │      │                      │A：恩!哥!掰掰!                        │          │
│    │      │                      │                                      │          │
├──┼───┼───────────┼───────────────────┼─────┤
│五  │97年12│代號A係指乙○○，     │A：喂！哥！                           │98年度偵字│
│    │月22日│代號B係指眼鏡仔，     │B：恩！                               │第5055號卷│
│    │15時15│A使用0000000000電話， │A：恩！我已經拿給『阿醜』了！         │(1)，第15頁│
│    │分52秒│B使用0000000000000電話│B：恩！好 ！OK！                      │。        │
│    │      │                      │A：恩！就是整...整數...               │          │
│    │      │                      │B：好！OK!那小鋼炮回來你在叫他打過來！│          │
│    │      │                      │A：恩！好！                           │          │
│    │      │                      │                                      │          │
├──┼───┼───────────┼───────────────────┼─────┤
│六  │98年2 │代號A係指甲○○，     │A：喂                                 │98年度偵字│
│    │月14日│代號B係指眼鏡仔，     │B：喂                                 │第5055號卷│
│    │17時23│A使用0000000000電話， │A：有聽到嗎？                         │(1)，第74至│
│    │分50秒│B使用0000000000000電話│B：有聽到，你講。                     │75頁。    │
│    │      │                      │A：他小的怎麼說都有少？               │          │
│    │      │                      │B：那有可能阿，他們可能是出招了喔。   │          │
│    │      │                      │A：不知道阿！說什麼都一百一百在少的。 │          │
│    │      │                      │B：我跟你講，他們都呼嚨的阿。         │          │
│    │      │                      │A：恩。                               │          │
│    │      │                      │B：我有私底下問阿天阿。               │          │
│    │      │                      │A：恩。                               │          │
│    │      │                      │B：他每票都有多秤，他們打過來說那個多 │          │
│    │      │                      │   的還有一些不夠喔，都超過那多的那兩 │          │
│    │      │                      │   張票打算要補掉，我就說…那都他們小 │          │
│    │      │                      │   弟講的，多兩張等於你一張了阿，要去 │          │
│    │      │                      │   那邊算阿。                         │          │
│    │      │                      │A：恩。                               │          │
│    │      │                      │B：我就有跟他們講，我就故意跟土豆仔講!│          │
│    │      │                      │   他們在秤的時候! 磅秤就是不一定準的 │          │
│    │      │                      │   阿! 一定會少的阿。                 │          │
│    │      │                      │A：恩恩。                             │          │
│    │      │                      │B：阿天他們去做的我都有問他阿，絕對不 │          │
│    │      │                      │   可能減了阿，你自己秤你的有減嗎？   │          │
│    │      │                      │A：我不知道，我沒有秤阿。             │          │
│    │      │                      │B：應該是沒有啦，那他知道這樣子! 那現 │          │
│    │      │                      │   在這樣子，他是要想要拿那個一張的啦 │          │
│    │      │                      │   ，所以才叫他小弟講這樣，對阿! 那你 │          │
│    │      │                      │   就跑去跟他講! 講說那我們的現在也有 │          │
│    │      │                      │   少! 那現在怎麼辦。                 │          │
│    │      │                      │A：恩。                               │          │
│    │      │                      │B：你們的五十張！我們的一百多張！那現 │          │
│    │      │                      │   在少了！該怎辦！你如果跟他說我們沒 │          │
│    │      │                      │   有少！他們的有少！他一定會跟你說叫 │          │
│    │      │                      │   你把那個一張給他們彌補！           │          │
│    │      │                      │A：嗯。                               │          │
│    │      │                      │B：你聽的懂嘛！真的很卒仔！他說明天要 │          │
│    │      │                      │   去上海購物的啦！剛剛阿嫂有打給我啊 │          │
│    │      │                      │   ，他說看進量能不能禮拜一拿給他。   │          │
│    │      │                      │A：嗯。                               │          │
│    │      │                      │B：可是你要想! 他那個小弟有聽到他跟老 │          │
│    │      │                      │   闆娘講!說是五百！                  │          │
│    │      │                      │A：恩!                                │          │
│    │      │                      │B：也要給老闆娘的是五百! 那四五百的部 │          │
│    │      │                      │   分！我同學一百五已經給他了！是他自 │          │
│    │      │                      │   己花掉的！                         │          │
│    │      │                      │A：恩。                               │          │
│    │      │                      │B：你知道嗎！那我也有跟他講阿！我就說 │          │
│    │      │                      │   沒關係阿！我有跟你研究了！反正我們 │          │
│    │      │                      │   就是盡量趕快！我也不想讓你難做！就 │          │
│    │      │                      │   盡量趕快拿給你阿。                 │          │
│    │      │                      │A：恩。                               │          │
│    │      │                      │                                      │          │
├──┼───┼───────────┼───────────────────┼─────┤
│七  │98年2 │代號A係指甲○○，     │A：喂。                               │98年度偵字│
│    │月14日│代號B係指眼鏡仔，     │B：喂，我有問他們了！阿天回來我有問他 │第5055號卷│
│    │17時53│A使用0000000000電話， │   們！他們說每張票都還多03阿。       │(1)，第79至│
│    │分07秒│B使用0000000000000電話│A：是喔。                             │80頁。    │
│    │      │                      │B：嘿啊，一定每一張都有多個03阿。     │          │
│    │      │                      │A：不過沒有呢，說真的。               │          │
│    │      │                      │B：你就大約拆各幾張下去秤就知道了啊。 │          │
│    │      │                      │A：我有叫當兵的拆阿。                 │          │
│    │      │                      │B：嘿。                               │          │
│    │      │                      │A：少10多。                           │          │
│    │      │                      │B：所有加起來少10喔？                 │          │
│    │      │                      │A：我就叫他拆一個看看阿。             │          │
│    │      │                      │B：恩恩。                             │          │
│    │      │                      │A：少10多阿。                         │          │
│    │      │                      │B：少10多喔，這那你樣就用多的那一張下 │          │
│    │      │                      │   去補阿。                           │          │
│    │      │                      │A：對阿。                             │          │
│    │      │                      │B：這樣我...。                        │          │
│    │      │                      │A：因為漏出來的也沒有漏多少阿！       │          │
│    │      │                      │B：恩恩。                             │          │
│    │      │                      │A：漏出來的看有沒有10喔               │          │
│    │      │                      │B：恩恩。                             │          │
│    │      │                      │A：那所有的人，百多阿。               │          │
│    │      │                      │B：恩。                               │          │
│    │      │                      │A：漏十哪有什麼？                     │          │
│    │      │                      │B：恩恩。                             │          │
│    │      │                      │A：跟你說完，我就叫他們去拆阿，就少十 │          │
│    │      │                      │   多阿。                             │          │
│    │      │                      │B：之前... 大頭就都說有少阿! 你那一次 │          │
│    │      │                      │   就都有多! 每張都有多，那就是磅秤不 │          │
│    │      │                      │   準阿!                              │          │
│    │      │                      │A：恩。                               │          │
│    │      │                      │B：他說就是有說所以才會多送那兩粒。   │          │
│    │      │                      │A：是喔，那我...。                    │          │
│    │      │                      │B：那是磅秤的問題！                   │          │
│    │      │                      │A：那我...。                          │          │
│    │      │                      │B：明天在叫當兵的在秤看看吧。         │          │
│    │      │                      │A：好，我知道。                       │          │
│    │      │                      │B：你就大約弄一下看看。               │          │
│    │      │                      │A：好阿。                             │          │
├──┼───┼───────────┼───────────────────┼─────┤
│八  │98年2 │代號A係指甲○○，     │B：那這樣子的話，我就直接拿二十幾張票 │98年度偵字│
│    │月15日│代號B係指眼鏡仔，     │  ，二十張…，一張處理二十二，就這樣直│第5055號卷│
│    │20時  │A使用0000000000電話， │   接跟人家講！                       │(1)，第86至│
│    │34分35│B使用0000000000000電話│A：好阿！                             │87頁。    │
│    │秒    │                      │B：這條錢！該給他的先給他阿！         │          │
│    │      │                      │A：好阿。                             │          │
│    │      │                      │B：不然我在想說小剛砲！小剛砲那邊二三 │          │
│    │      │                      │   ！小剛砲要給人家二十四！那他這樣不 │          │
│    │      │                      │    用給阿豪省個一萬嗎？              │          │
│    │      │                      │A：恩。                               │          │
│    │      │                      │B：... 如果用這個方式的話，我們大家會 │          │
│    │      │                      │   很辛苦阿。                         │          │
│    │      │                      │A：恩。                               │          │
│    │      │                      │B：等那個誰來! 先跟他談談看，在跟他一 │          │
│    │      │                      │   次拿。                             │          │
│    │      │                      │A：恩。                               │          │
│    │      │                      │B：好不好。                           │          │
│    │      │                      │A：好。                               │          │
│    │      │                      │B：這樣心裡面就有一個底了阿。         │          │
│    │      │                      │A：好阿。                             │          │
│    │      │                      │B：好不好，就是二十二了！             │          │
│    │      │                      │A：好，我是有叫那個矮仔去找那個阿，你 │          │
│    │      │                      │   說的那個人阿。                     │          │
│    │      │                      │B：恩恩                               │          │
│    │      │                      │A：嘿阿                               │          │
│    │      │                      │B：就沒有辦法阿，就一直跟他講，不好處 │          │
│    │      │                      │   理阿，又不是要故意拖你的!          │          │
│    │      │                      │A：恩                                 │          │
│    │      │                      │B：對阿，昨天跟他老婆去喝酒回來，就過 │          │
│    │      │                      │   來家裡跟我講了阿！專程過來跟我講!  │          │
│    │      │                      │A：恩                                 │          │
│    │      │                      │B：也就說那個五百他交代好了!沒問題了! │          │
│    │      │                      │A：恩恩                               │          │
│    │      │                      │B：也幾乎都知道，錢什麼時候要給老闆娘 │          │
│    │      │                      │   他再講的阿，他講的算！他要一個禮拜 │          │
│    │      │                      │   還是十天都麻可以！                 │          │
│    │      │                      │A：恩！不然你等一下在找你講的這個方式 │          │
│    │      │                      │   阿!這個方式好阿！怎麼會不好！      │          │
│    │      │                      │B：假如說以後可以的話！我就要跟他長期 │          │
│    │      │                      │   的了！我就要跟他長期配合了！       │          │
│    │      │                      │A：你跟他說固定阿！阿當然好阿。       │          │
│    │      │                      │B：對喔。                             │          │
│    │      │                      │A：好，OK。                           │          │
│    │      │                      │B：我會先去探他啦，我會先看他要幾張票 │          │
│    │      │                      │   阿！那一張票打算要多少拿！我會跟他 │          │
│    │      │                      │   商量！                             │          │
│    │      │                      │A：嘿                                 │          │
│    │      │                      │B：當然能高就高阿，好不好。           │          │
│    │      │                      │A：好好。                             │          │
├──┼───┼───────────┼───────────────────┼─────┤
│九  │98年2 │代號A係指甲○○，     │A：喂。                               │98年度偵字│
│    │月15日│代號B係指眼鏡仔，     │B：喂。                               │第5055號卷│
│    │23時23│A使用0000000000電話， │A：你說他們說還不錯喔。               │(1)，第89頁│
│    │分51秒│B使用0000000000000電話│B：阿?                                │。        │
│    │      │                      │A：他說還不錯喔。                     │          │
│    │      │                      │B：他說不錯阿，真的不錯阿、只是雜質很 │          │
│    │      │                      │   多阿。                             │          │
│    │      │                      │A：喔。                               │          │
│    │      │                      │B：嘿阿，雜質我也沒有清阿，阿欽他們那 │          │
│    │      │                      │   邊說是用麻布袋移出來的阿。         │          │
│    │      │                      │A：喔喔。                             │          │
│    │      │                      │B：他們是看有沒有弄髒阿，對方從那邊弄 │          │
│    │      │                      │   過來就沒有仔細一點才會這樣！       │          │
│    │      │                      │A：喔喔。                             │          │
│    │      │                      │B：他們交給人家的時候就沒有這樣阿！   │          │
│    │      │                      │A：那有要嗎？                         │          │
│    │      │                      │B：我現在在談阿，我現在還在跟他談阿。 │          │
│    │      │                      │A：喔喔。                             │          │
│    │      │                      │B：對阿，我現在還在跟他談阿。         │          │
│    │      │                      │A：好好。                             │          │
└──┴───┴───────────┴───────────────────┴─────┘


司法院資訊處製作；財團法人民間司法改革基金會備份。
